臺灣桃園地方法院刑事判決　　　　　　 94年度簡上字第217號
公　訴　人　臺灣桃園地方法院檢察署檢察官
上　訴　人　乙○○
選任辯護人　沈朝標律師
上列被告因竊佔案件，經本院以94年度壢簡字第687 號，中華民
國94年4 月18日第一審判決（檢察官聲請簡易判決處刑案號：94
年度偵字第5114號），被告不服上訴，本院合議庭第二審判決如
下：
    主  文
上訴駁回。
    事  實
一、乙○○明知其坐落於桃園縣中壢市○○街一一０號地下室停
    車場之Ｃ３停車位（下稱系爭車位），已經出售予他人，並
    經本院八十三年度訴字第八六四號民事判決，認定已無使用
    該車位之權利，竟於民國九十三年六月七日起，意圖為自己
    不法之利益，將自己所有之車牌號碼ＫＹ－六六七二號之自
    用小客車停放該處，竊佔該車位，經車位所有權人丙○催告
    後仍拒不返還，致丙○於買受車位後無法使用。
二、案經丙○訴由桃園縣警察局中壢分局移送臺灣桃園地方法院
    檢察署檢察官偵查後，聲請簡易判決處刑。
    理  由
一、訊據被告於本院審理中否認竊佔犯行，辯稱：民事判決之認
    定不包括系爭車位、仲介公司人員亦證稱該車位並未出售，
    九十三年五月間，甲○○搬走並空出車位，伊以為他不要使
    用車位，要將車位還給伊，才予占用云云。惟查：
  (一)上揭犯罪事實，業據被告坦承：上開車位所有權爭訟，業經
    本院民事判決敗訴確定，其有於上揭時間占有使用系爭車位
    ，並於系爭車位前牆面上有書寫如偵卷照片上之文句，且就
    案內證據之證據能力並不爭執等語，核與被害人丙○於警詢
    、檢察官偵訊中指訴之情節相符，並有坐落於桃園縣中壢市
    ○○段第一三八五之四地號土地上建號第一三五０九號（共
    同使用部分建號第一三五一八號，門牌號碼同市○○街一一
    ０之一號三樓）之建物登記謄本一紙、系爭車位示意圖一紙
    、系爭車位相片六張在卷可資佐證。
  (二)再本院八十三年度訴字第八六四號民事判決已認定：被告於
    八十三年一月四日將其所有坐落上開地號土地應有部分萬分
    之二二五及地上同上建號之建物，委託北區房屋仲介公司銷
    售，嗣簽訂買賣契約出售予甲○○（姜瑞鈴之配偶），並移
    轉所有權登記與甲○○所指定之姜瑞玲名義，依被告與甲○
    ○間買賣契約書約定，買賣之標的除上開土地、建物所有權
    外，尚包括共同使用部分建號第一三五一八號之應有部分在
    內，即並未將該第一三五一八號建物之應有部分萬分之五一
    八（系爭車位）排除在外，被告訴請將上開系爭車位所有權
    應有部分辦理移轉登記一節，為無理由，並駁回其訴確定在
    案，有本院民事判決書及確定證明書影本各一件附卷足憑。
    本件被害人即告訴人丙○指訴謂前手姜瑞鈴已轉售予廖文權
    ，伊於九十三年六月七日起，廖文權再將上開土地、建物及
    系爭車位應有部分之所有權移轉登記由伊取得，並完成點交
    之事實，被告並未爭執，且有該建物登記謄本、系爭車位示
    意圖（上有廖文權與姜瑞鈴之確認簽章）各一紙可參，是系
    爭車位已點交由告訴人占有之事實，堪予採信，被告辯稱系
    爭車位並未出售、點交，該車位一直在伊占有使用中等語，
    委無可採。
  (三)又被告於上開車位前方牆面書有：「你是誰？為何在我的車
    位牆上貼威脅告示！Ｃ３乙○○」文句，有該照片附卷佐參
    （發查卷第十一至十三頁參照）；另參酌被告於本院審理中
    自承：甲○○於九十三年五月間搬走後，系爭車位已由其占
    用，且系爭車位前牆面上所書文句之告示係伊所為等語（本
    院卷第一七、四五、四七等頁參照）等情觀之，顯見被告係
    於告訴人買受上開房地及系爭車位產權登記之際，已將系車
    車位置於自己實力支配之下，即納為其管領範圍內之意思，
    占有使用該車位而予竊佔無疑。被告上揭所辯，委無可採。
    是其本件確有竊佔行為，事證明確，犯行堪以認定，應予依
    法論科。
二、按刑法第三百二十條第二項之竊佔罪，為即成犯，於其竊佔
    行為完成時犯罪即成立，以後之繼續竊佔乃狀態之繼續，而
    非行為之繼續。又因所竊佔者為他人不動產，祇是非法獲取
    其利益，其已否辦理登記，與犯罪行為之完成無關（最高法
    院六十六年台上字第三一一八號判例意旨參照），本件被告
    雖自九十三年六月七日起持續佔用被害人系爭車位，迄於九
    十四年三月間未再使用，惟竊佔行為屬既成犯，不因其事後
    已脫離占有狀態而異其結果，且雖其間因車輛出入而出現空
    位狀態，仍在其繼續佔有狀態，應視為包括之一行為，並無
    連續犯問題，是以本案仍應論以一竊佔罪既遂。核被告乙○
    ○所為，係犯刑法第三百二十條第二項之竊佔罪。原審以被
    告所犯為上開條項之罪名，並審酌其生活狀況、品行、智識
    程度、其犯罪之動機、目的、手段及犯後均坦承犯行而有悔
    意等一切情狀，判處被告拘役五十日，並諭知易科罰金之折
    算標準，核其認識用法，尚無違誤，量刑亦屬妥適，原判決
    應予維持。
三、本件被告上訴意旨略以：民事判決沒有認定車位之移轉，伊
    所委託之仲介公司人員亦作證沒有出售系爭車位；車位並非
    在土地、房屋買賣及點交之範圍內，判決確定後甲○○並未
    使用該車位，而僅將一部廢棄車輛擺放該車位；嗣於九十三
    年五月間李某搬走後，伊以為李某要將車位還給伊，才又使
    用該車位；伊主觀上認為系爭車位一直都是伊占有使用，且
    該車位證明書在伊手中，伊實無竊佔之犯意等語，惟查：
  (一)被告前訴請訴外人姜瑞鈴將表彰系爭車位所有權之共同使用
    部分建號第一三五一八號應有部分萬分之五一八（即系爭車
    位）事件，北區房屋公司仲介人員羅順洋雖在本院民事庭作
    證，惟本院上開民事判決並未採信其證詞，業經認定系爭車
    位所有權已一併出售移轉登記，該事件如係因該仲介公司人
    員疏失，致有未依照委任人即被告意思出售情事，亦屬其間
    債務不履行責任問題，而駁回其訴，被告並未上訴而告確定
    ，有該民事判決理由稽詳及確定證明書附卷足參。
  (二)再被告於本院審理中亦坦承：（民事判決確定後）從八十六
    年至九十三年間，在伊此次占用之前，甲○○使用該車位七
    年左右，伊並沒有出面趕他，伊沒有向實際車位權利人承租
    或借用（本院卷第一七、四七頁參照），顯見該民事判決確
    定後，系爭車位已由買方配偶之甲○○占有使用中無訛。另
    被告所稱其持有車位證明書一紙（如本院卷第五二頁）云云
    ，並非系爭車位所有權之表彰證明，被告已無該車位所有權
    及使用權，且民事判決確定後已經買方實際取得占有中，不
    因被告仍持有該紙證明書而使其變為有權占有。況，被告所
    舉建設公司於八十二年十二月四日出具之證明書內容，僅載
    明車位價金若干已付清而已，尚不涉系爭車位之使用權歸屬
    ，是其辯稱一直占有，並未未點交車位於買方云云，尚非事
    實，而無可採。
  (三)又停車位之點交得以「觀念交付」之方式移轉占有，民法第
    九百四十六條第二項準用同法第七百六十一條第二項、第三
    項之規定甚明。本件被告係於九十三年五月間，趁甲○○夫
    婦搬走未使用系爭車位後，發覺有機可乘，而於告訴人新買
    受點交使用空檔之際，另行起意竊佔之，事證已明。況，告
    訴人於占用系爭車位後，發現告訴人另於系爭車位前方張貼
    告示，請被告勿再占用之意，惟被告仍於該牆面上書寫標示
    該車位為其占用等文句，已如上述，顯見其有竊佔之犯意。
    是以被告及辯護人辯稱：自出售後實際從未點交車位，以為
    甲○○要將車位還給伊，才又使用該車位云云，尚屬無據，
    難以採信。
  (四)至被告原於準備程序聲請傳訊羅順洋、甲○○為證，嗣又撤
    回對羅順洋之聲請；另甲○○經本院兩次傳喚，均於審理期
    日未到庭，而被告及辯護人亦陳明請依法處理等語（本院卷
    第一七、四四頁參照），且本案相關事證已明，核無再職權
    傳訊必要，附此敘明。綜上，本件被告所辯，核與卷內積極
    事證不符，是其上訴，並無理由，應予駁回。
據上論斷，應依刑事訴訟法第455 條之1 第3 項、第364 條、第
368 條，判決如主文。
本案經檢察官洪景明到庭執行職務。
中　　華　　民　　國　　94　　年　　8 　　月　　23　　日
                  刑事第四庭  審判長法  官  陳世宗
                                    法  官  蘇昭蓉
                                    法　官　李昆南
以上正本證明與原本無異。
本件不得上訴。
                                    書記官  郭中明
中　　華　　民　　國　　94　　年　　8　　月　　23 　　日
